臺灣高等法院交通事件裁定　　　　　　 96年度交抗字第221號
抗　 告　 人
即 受 處分人
即聲明異議人　甲○○
原處分機關　　交通部公路總局臺北區監理所宜蘭監理站
上列抗告人因違反道路交通管理處罰條例事件，不服臺灣宜蘭地
方法院，中華民國96年2月27日所為裁定（ 96年度交聲字第15號
，原處分機關案號：交通部公路總局台北區監理所宜蘭監理站民
國96年1月9日宜監字第裁43-QD0000000號處分），提起抗告，本
院裁定如下：
    主  文
抗告駁回。
    理  由
一、移送機關處分意旨略以：異議人即受處分人所有之車牌號碼
    Q3-7182號自用小客車，於民國95年10月4日上午10時47分許
    行經台九省道97.5公里處，於限速時速60公里之路段，超速
    以時速76公里之速度行駛，為宜蘭縣警察局羅東分局員警以
    雷達測速器測獲後製單逕行舉發，爰依道路交通管理處罰條
    例第40條裁處新台幣（下同）1,600元之罰鍰。
二、異議意旨略以：異議人於95年10月 4日上午10時47分許，駕
    駛其所有之車牌號碼 Q3-7182號自用小客車行經台九省道，
    惟舉發地點之位置在南新城加油站附近，與舉發單所載台九
    省道97.5公里差了 1公里，從舉發地點之錯誤，可以合理懷
    疑員警舉發超速也是錯誤，況且本件舉發之方式是用隱藏型
    的舉發，為此聲明異議。
三、原裁定意旨略以：按道路交通管理處罰條例第40條規定：「
    汽車駕駛人，行車速度，超過規定之最高時速，或低於規定
    之最低時速，除有第四十三條第一項第二款情形外，處新臺
    幣一千二百元以上二千四百元以下罰鍰。」同條例第7條之2
    第1項第7款規定：「汽車駕駛人之行為有下列情形之一，當
    場不能或不宜攔截製單舉發者，得逕行舉發：七、經以科學
    儀器取得證據資料證明其行為違規。」查本件異議人固不否
    認於前開時間，駕駛其所有之車牌號碼 Q3-7182號自用小客
    車，沿台九省道行駛之事實，而關於本件舉發之過程，依郭
    訓旗警員於本院結證稱：舉發地點是在台九線97.5公里處，
    是在南新城加油站附近，94年的時候，該路段是97.5公里，
    95年工程局重新規劃，所以舉發地點變成98公里，但是從照
    片上可以看到舉發地點前有一個台塑加油站，就是異議人所
    說的南新城加油站，測速機器是放在警用箱型車前方儀表板
    上，是用機器來測速照相等語（參見本院96年2月8日訊問筆
    錄），並有證人郭訓旗警員所提舉發地點照片 4幀在卷可佐
    。參以本件舉發係由警員以雷達測速器來認定，由警員目測
    車號、車輛之顏色、車型，再以電腦查詢均無誤後，始為製
    單舉發，且該雷達測速器復經經濟部標準檢驗局檢定合格，
    有檢定合格證書附卷可證。另道路交通管理處罰條例於94年
    12月28日修正公布，關於以非固定式儀器取得證據資料證明
    違規行為者，於一般道路至少一百公尺前明顯標示之，即屬
    合法，同條例第7條之 2第3項定有明文。本件測速採證確有
    依規定標示，有證人郭訓旗警員所提出之照片在卷可參，異
    議人辯稱本件隱藏舉發違法，顯屬無據。綜據上述，本件異
    議人駕駛汽車確有違規超速之事實，其前開辯解，殊無可取
    。從而，移送機關裁罰 1,600元，並無不當。本件異議為無
    理由，應予駁回。
四、本院經核其裁定，並無不合，應予維持。
五、抗告意旨略以：依郭訓旗警員於原審結證稱：舉發地點在台
    九省道97.5公里處，九十四年的時候，該路段97.5公里，惟
    九十五年工程局重新規劃，所以舉發地點變成98公里，但本
    案是在95年發生的，應該是寫在98公里處，這是合理的懷疑
    所聯想到的其他事情。舉發地點是在台九省道97.5公里，應
    有公里數的標示，如不在該處，違規單上應寫「附近」，「
    處」和「附近」是差很多的，顯然警員有偽造文書之嫌。惟
    本院查：抗告人確實有駕駛其所有之車牌號碼 Q3-7182號自
    用小客車，沿台九省道超速行駛之事實，業經證人即舉發員
    警郭訓旗於原審結證屬實（原審96年2月8日訊問筆錄），並
    有證人郭訓旗警員所提舉發地點照片 4幀在卷可資佐證，抗
    告人空言否認，並對「舉發地點」提出個人意見而加爭執，
    均屬無據，自不足採，其抗告為無理由，應予駁回。
六、據上論結，應依道路交通案件處理辦法第26條，刑事訴訟法
    第412條，裁定如主文。
中　　華　　民　　國　　96　　年　　4 　　月　　3 　　日
                  交通法庭審判長法　官  蔡  長  溪
　　　　　　　　　　　　　　　　法  官  陳  春  秋
　　　　　　　　　　　　　　　　法  官  林  俊  益
以上正本證明與原本無異。
不得再抗告。
                                書記官  廖  月  女
中　　華　　民　　國　　96　　年　　4 　　月　　3 　　日
